臺灣基隆地方法院刑事判決　　　　　　　　　　　　　九十一年度訴字第四號
　　公　訴　人　臺灣基隆地方法院檢察署檢察官
　　被　　　告　甲○○
右列被告因違反毒品危害防制條例案件，經檢察官提起公訴（九十一年度毒偵字第六
八○號）及移送併案審理（九十一年度毒偵字第一七六號），本院判決如左：
    主  文
甲○○連續施用第一級毒品，累犯，處有期徒刑壹年。
    事  實
一、甲○○前因違反肅清煙毒條例案件，經本院以八十一年度訴字第五七號判處有期
    徒刑三年八月確定，於八十一年四月七日入監執行，嗣經假釋出監，復因違反肅
    清煙毒條例案件，再經本院以八十四年度訴字第二○五號判處有期徒刑四年確定
    ，並經撤銷前開假釋併執行殘刑，嗣於九十年四月三日縮刑期滿執行有期徒刑完
    畢，猶不知悔改。甲○○復因施用第一級毒品海洛因案件，經依本院八十七年度
    毒聲字第三一一號裁定送觀察、勒戒後，認無繼續施用毒品之傾向，業經臺灣基
    隆地方法院檢察署檢察官於八十七年九月三日以八十七年度偵字第三八九四號為
    不起訴處分確定；甲○○再因施用第一級毒品海洛因案件，經依本院九十年度毒
    聲字第一三四二號裁定送觀察、勒戒後，認有繼續施用毒品之傾向，經本院九十
    年度毒聲字第一五七二號裁定令入戒治處所施以強制戒治，並經本院以九十年度
    訴字第六八八號判處有期徒刑十月，於九十一年一月二十一日確定（尚未執行）
    。甲○○經送臺灣基隆戒治所戒治後，於九十一年五月三日停止戒治出所。詎甲
    ○○甫出所，復基於概括之犯意，自九十一年五月下旬某日起，至九十一年十月
    三日止，連續在基隆市○○區○○路一一一巷三十七號住處內，依每二至三日施
    用一次之頻率，以將海洛因稀釋後持針筒注射於靜脈血管之方式，施用第一級毒
    品海洛因。嗣經警分別於(一)九十一年六月五日凌晨零時三十分許，依毒品危害防
    制條例第二十五條第一項及第二項規定，在基隆市警察局第一分局強制其採驗尿
    液而查獲。(二)九十一年十月四日上午九時四十分許，在基隆市○○路、華四街口
    緝獲後，經採驗其尿液而查獲。
二、案經基隆市警察局第一分局報告臺灣基隆地方法院檢察署檢察官偵查起訴及移送
    併辦。
    理  由
一、右揭事實，均據被告甲○○於本院調查及審理中坦承不諱，且被告經警分別於九
    十一年六月五日凌晨零時三十分許、九十一年十月四日上午十時許採集其尿液檢
    體送驗，均呈第一級毒品海洛因代謝物嗎啡之陽性反應，有基隆市衛生局出具之
    檢驗成績書二紙（基衛檢字第○七六四六、一三○九五號）附卷足稽，被告之前
    開自白核與事證相符，自堪採為證據。又被告前因施用毒品案件，依本院八十七
    年度毒聲字第三一一號裁定送觀察、勒戒後，認無繼續施用毒品之傾向，業經臺
    灣基隆地方法院檢察署檢察官於八十七年九月三日以八十七年度偵字第三八九四
    號為不起訴處分確定；再因施用毒品案件，依本院九十年度毒聲字第一三四二號
    裁定送觀察、勒戒後，認有繼續施用毒品之傾向，經本院九十年度毒聲字第一五
    七二號裁定令入戒治處所施以強制戒治，並經本院以九十年度訴字第六八八號判
    處有期徒刑十月，於九十一年一月二十一日確定，分別有臺灣基隆地方法院檢察
    署刑案資料查註紀錄表、臺灣高等法院被告全國前案紀錄表、不起訴處分書、本
    院刑事判決各一份附卷足稽，被告確係三犯以上施用毒品案件。本件事證明確，
    被告犯行洵堪認定，應依法論科。
二、查海洛因係毒品危害防制條例所定之第一級毒品，此為該條例第二條第二項第一
    款所明定。核被告所為，係犯毒品危害防制條例第十條第一項之施用第一級毒品
    罪。被告施用第一級毒品前後，持有第一級毒品海洛因及專供施用上開毒品之器
    具之低度行為，應分別為其施用第一級毒品之高度行為所吸收，不另論罪。被告
    先後多次施用第一級毒品之犯行，時間緊接，所犯分別係構成要件相同之罪名，
    顯係基於概括犯意反覆為之，均為連續犯，應依刑法第五十六條之規定，以一罪
    論，並依法加重其刑。公訴意旨雖未就被告於九十一年六月五日凌晨零時三十一
    分前之一日內以外之施用第一級毒品犯行提起公訴，惟被告所為該部分如事實欄
    所載之連續施用第一級毒品犯行與公訴人起訴之犯罪事實既具有連續犯之裁判上
    一罪關係，為起訴效力所及，本院自應併予審究，附此敘明。被告前有如事實欄
    所載之前科而經執行徒刑，有臺灣基隆地方法院檢察署刑案資料查註紀錄表、臺
    灣高等法院被告全國前案紀錄表、法務部在監在押資料表各一份在卷可按，其於
    有期徒刑執行完畢後五年內，再犯本件有期徒刑以上之罪，為累犯，應依刑法第
    四十七條規定，遞加重其刑。爰審酌海洛因對於人體會產生成癮性，係足以危害
    個人健康及社會安全之管制藥物，被告已因施用毒品案件，經過二次執行觀察、
    勒戒並經強制戒治，猶不知戒除濫行施用毒品惡習，再犯本件施用毒品案件，且
    甫經停止戒治付保護管束而出戒治處所，即再為施用毒品之犯行，顯缺乏自我克
    制之能力，及其犯罪之自我麻醉動機、手段、所生自我戕害結果及犯罪後坦承犯
    行之態度等一切情狀，量處如主文所示之刑，以示懲儆。
三、據上論斷，應依刑事訴訟法第二百九十九條第一項前段，毒品危害防制條例第十
    條第一項，刑法第十一條前段、第五十六條、第四十七條，判決如主文。
本案經檢察官熊南彰到庭執行職務。
中      華      民      國    九十一    年     十二     月    二十三    日
                                臺灣基隆地方法院刑事第二庭
                                            法  官  蔡  岱  霖
右正本證明與原本無異。
對於本件判決如有不服，應於收受送達後十日內，向本院提出上訴書狀，上訴於臺灣
高等法院，並按他造當事人之人數附具繕本。
                                            書記官  許  世  賢
中      華      民      國    九十一    年     十二     月    二十三    日
附錄論罪法條
毒品危害防制條例第十條第一項：
施用第一級毒品者，處六月以上五年以下有期徒刑。
